臺灣臺中地方法院刑事裁定    　
111年度聲字第2721號
聲  請  人  臺灣臺中地方檢察署檢察官
受  刑  人  莊志弘



上列聲請人因受刑人竊盜案件，數罪併罰有二裁判以上，聲請定
其應執行之刑（聲請案號：111年度執聲字第2005號），本院裁
定如下：
    主    文
莊志弘所犯如附表所示各罪所處之刑，應執行有期徒刑玖月。
    理    由
一、聲請意旨略以：受刑人莊志弘因竊盜數罪，先後經判決確定
    如附表所示，應依刑法第53條、第51條第5款規定，定其應
    執行之刑，爰依刑事訴訟法第477條第1項聲請裁定等語。 
二、按裁判確定前犯數罪者，併合處罰之。但有下列情形之一者
    ，不在此限：一、得易科罰金之罪與不得易科罰金之罪。二
    、得易科罰金之罪與不得易服社會勞動之罪。三、得易服社
    會勞動之罪與不得易科罰金之罪。四、得易服社會勞動之罪
    與不得易服社會勞動之罪。前項但書情形，受刑人請求檢察
    官聲請定應執行刑者，依第51條規定定之。刑法第50條定有
    明文。又數罪併罰有二裁判以上，宣告多數有期徒刑者，於
    各刑中之最長期以上，各刑合併之刑期以下，定其刑期，但
    不得逾30年。刑法第53條、第51條第5款亦有明定。次按數
    罪併罰之定應執行之刑，係出於刑罰經濟與責罰相當之考量
    ，並非予以犯罪行為人或受刑人不當之利益，為一種特別的
    量刑過程，相較於刑法第57條所定科刑時應審酌之事項係對
    一般犯罪行為之裁量，為定應執行刑之宣告，乃對犯罪行為
    人本身及所犯各罪之總檢視，除應考量行為人所犯數罪反應
    出之人格特性，並應權衡審酌行為人之責任與整體刑法目的
    及相關刑事政策，在量刑權之法律拘束性原則下，依刑法第
    51條第5款之規定，採限制加重原則，以宣告各刑中之最長
    期為下限，各刑合併之刑期為上限，但最長不得逾30年，資
    為量刑自由裁量權之外部性界限，並應受法秩序理念規範之
    比例原則、平等原則、責罰相當原則、重複評價禁止原則等
    自由裁量權之內部抽象價值要求界限之支配，以使輕重得宜
    ，罰當其責，俾符合法律授與裁量權之目的，以區別數罪併
    罰與單純數罪之不同，兼顧刑罰衡平原則（最高法院100年
    度台抗字第440號裁定意旨參照）。再執行刑之酌定，審酌
    各罪間之關係時，宜綜合考量數罪侵害法益之異同、對侵害
    法益之加重效應及時間、空間之密接程度，各罪間之獨立程
    度較高者，法院宜酌定較高之執行刑，但仍宜注意維持輕重
    罪間刑罰體系之平衡。行為人所犯數罪係侵害不可替代性或
    不可回復性之個人法益者，宜酌定較高之執行刑。民國107
    年8月7日司法院院台廳刑一字第1070021860號函訂定並自即
    日生效之「刑事案件量刑及定執行刑參考要點」第24、25點
    規定可供參考。
三、經查，受刑人莊志弘犯如附表所示之罪，各處如附表所示之
    刑，均經確定在案，有各該案件判決書及臺灣高等法院被告
    前案紀錄表在卷可稽。而受刑人所犯如附表編號1所示為得
    易科罰金、易服社會勞動之罪，與附表編號2所示為不得易
    科罰金、易服社會勞動之罪，依刑法第50條第1項但書之規
    定固不得併合處罰，然受刑人就附表所示各罪已請求檢察官
    定應執行刑，有經受刑人簽名捺印之111年8月12日臺灣臺中
    地方檢察署刑法第50條第1項但書案件是否請求定應執行刑
    調查表附卷可按，檢察官聲請定其應執行之刑，本院審核認
    聲請為正當，應予准許。本件經本院函詢受刑人對檢察官聲
    請合併定應執行刑之意見，給予陳述意見機會，經其具狀表
    示無意見等語，有本院函文、受刑人之陳述意見表在卷可參
    。並審酌受刑人所犯如附表各罪，犯罪態樣均為竊盜罪，各
    罪之犯罪時間相隔（109年11月3日、110年3月20日）、犯罪
    手段、竊得財物價值，所侵害者均為被害人財產法益，責任
    非難重複之程度較高，受刑人違反之嚴重程度等，為整體非
    難評價，復參諸前揭所述之比例原則、責罰相當原則等自由
    裁量權之內部性界限等情，合併定其應執行之刑如主文所示
    。至於受刑人所犯如附表編號1所示之罪，固已執行完畢，
    有臺灣高等法院被告前案紀錄表在卷可查，惟此部分與其所
    犯如附表編號2所示之罪，符合數罪併罰規定，仍應合併定
    其應執行之刑，俟檢察官指揮執行應執行刑時，再就已執行
    部分予以折抵，附此敘明。
四、依刑事訴訟法第477條第1項，刑法第50條第2項、第53條、
    第51條第5款，裁定如主文。　　
中　　華　　民　　國　　111 　年　　9 　　月　　30　　日
                  刑事第八庭    法  官  簡芳潔
以上正本證明與原本無異。
如不服本裁定，應於收受送達後5日內向本院提出抗告狀。（應
附繕本）
　　　　　　　　　　　　　　　　書記官  陳青瑜
中　　華　　民　　國　　111 　年　　9 　　月　　30　　日
附表：受刑人莊志弘定應執行刑案件一覽表　
編      號  1 2 （以下空白） 罪      名  竊盜 攜帶兇器竊盜  宣  告  刑  有期徒刑4月 有期徒刑7月  犯 罪 日 期  109年11月3日 110年3月20日  偵查機關 年度案號  高雄地檢109年度偵字第25082號 臺中地檢110年度偵字第15844號  最後事實審 法院 高雄地院 臺中地院   案號 110年度原簡字第14 110年度原易字第41   判決 日期 110年5月13日 111年1月28日  確定 判決 法院 高雄地院 臺中地院   案號 110年度原簡字第14 110年度原易字第41   確定 日期 110年7月1日 111年3月7日  是否為得易科罰金、易服社會勞動之案件  得易科罰金 得易服社會勞動 不得易科罰金 不得易服社會勞動  備      註  高雄地檢110年度執字第5438號（已執畢） 臺中地檢111年度執字第4444號